【裁判字號】    95,上易,35
【裁判日期】    950223
【裁判案由】    竊盜
【裁判全文】
臺灣高等法院高雄分院刑事判決          95年度上易字第35號
上  訴  人
即  被  告  甲○○
                    （另案在台灣高雄第二監獄執行中）
上列上訴人因竊盜案件，不服臺灣高雄地方法院94年度簡上字第
651 號中華民國94年12月1 日第一審判決（聲請簡易判決處刑書
案號：臺灣高雄地方法院檢察署94年度偵字第7408號。併辦案號
：同署94年度偵字第15685 號），提起上訴，本院判決如下：
     主  文
上訴駁回。
     事  實
一、甲○○前於民國88年間因重利案件，經本院判處有期徒刑4
    月確定，並於89年8 月27日執行完畢。詎仍不知戒慎，仍基
    意於意圖為自己不法所有之概括犯意，連續於：
  (一)94年2 月16日晚間10時許，在高雄市○○區○○街46號前，
    持自備鑰匙1 支，以將鑰匙插入電門發動汽車之方式，竊取
    乙○○所有車牌號碼P2-4647 號自用小客車，得手後供己使
    用，嗣於同年3 月18日下午2 時許，在高雄縣鳳山市○○里
    ○村街○○○○路口，為警尋獲該自用小客車，並扣得甲○○所有，與行竊行為無關之健保卡1 張，及非甲○○所有而
    置放在該車內之台東區中小企業銀行金融卡1 張、和信電訊
    股份有限公司SIM 卡2 張、峰牌香菸空盒1 個、釣線1 盒、
    釣具包裝套8 個、工具箱1 個，嗣經警在該車採集指紋，經
    送內政部警政署刑事警察局鑑驗比對該指紋，其中2 枚係甲○○所遺留，始悉上情。
  (二)94年3 月28日凌晨4 時10分許，在高雄市前鎮區○○○路99
    5-2 號前，持自備之鑰匙1 支，以將鑰匙插入汽車電門發動
    汽車之方式，竊取丙○○所有車牌號碼D6-5606 號自用小貨
    車（聲請簡易判決處刑書及原審簡易庭判決均誤為自用小客
    車），得手後供己使用，旋於同日下午3 時，駕駛該自用小
    貨車，途經高雄縣鳳山市○○街199 -1號前，為警查獲，並
    扣得被告所有用以行竊之鑰匙1 支。
二、案經高雄縣政府警察局鳳山分局報請臺灣高雄地方法院檢察
    署檢察官偵查並聲請簡易判決處刑暨移送併案審理。
    理  由
壹、證據能力部分
    按被告以外之人於審判外之陳述，雖不符前4 條（指刑事訴
    訟法第159 之1 至第159 條之4）之 規定，而經當事人於審
    判程序同意作為證據，法院審酌該言詞陳述或書面陳述作成
    時之情況，認為適當者，亦得為證據，刑事訴訟法第159 條
    之5 第1 項定有明文。本案被告甲○○對於證人乙○○、丙○○於警詢之陳述於言詞辯論終結前，均未聲明異議，依法
    自應視為被告同意上開證人於警詢中所為之陳述，得作為證
    據，本院審酌前開證人於警詢中所為陳述作成時之狀況，認
    為適當，依刑事訴訟法第159 條之5 第1 項之規定，為傳聞
    法則之例外，應有證據能力，合先敘明。
貳、實體部分
  一、訊據上訴人即被告甲○○固坦承有於上述時地竊取丙○○
      所有D6-5606 號自用小貨車之事實不詳，惟矢口否認有竊
      取乙○○所有P2-4647 號自用小客車之犯行，辯稱：乙○○那案我被人載的，車上被尋獲時上面有我的指紋，查獲
      時我已經在屏東戒治，在偵訊時我有告訴警察，檢察官告
      訴我不會增加刑期，所以我才承認，我沒有竊取乙○○的
      自用小客車云云。
  二、惟查上開事實，業據被告甲○○分別於偵查中、原審及本
      院審理中供承不諱。核與證人即被害人乙○○、丙○○警
      訊及偵查中證述之情節相符，且有贓物認領保管單2 紙、
      高雄縣警察局車輛（尋獲）通報單2 紙、高雄縣政府警察
      局前鎮分局車輛協尋電腦輸入單1 紙、車輛竊盜詳細資料
      畫面1 紙、車輛竊盜、車輛失竊資料個別查詢報表1 紙、
      內政部警政署刑事警察局鑑驗書1 份、現場照片共23張及
      扣案鑰匙1 支在卷可資佐證，足見被告偵查中及原審之自
      白與事實相符，自得採為認定被告犯罪之證據。又查被告
      於94年3 月28日因本案被警查獲後，又因施用毒品案件，
      經原審裁定送觀察勒戒，嗣於同年5 月20日經送屏東戒治
      所強制戒治，以上各情，有臺灣高等法院被告前案紀錄表
      在卷可稽。而本件乙○○上開自用小客車失竊時間係94年
      2 月16日，同年3 月18日即被警尋獲，已如前述，足見被
      告辯稱：乙○○自用小客車失竊時，伊已在屏東戒治所戒
      治中云云，顯無取足。被告雖又辯稱：我有坐過乙○○失
      竊的自用小客車，所以在車上留有指紋。載我的朋友綽號
      「阿凱」云云。然被告於本院審理中又自承：「阿凱」不
      知其真實姓名，也找不到人等情，顯係圖卸刑責之詞，亦
      非可取。另參酌警方尋獲乙○○失竊之自用小客車時，車
      上尚留有被告所有之健保卡等物以觀，足見乙○○上開失
      竊之車輛係被告所竊取，且為被告供己使用，應無疑義。
      綜上所述，被告所辯各情，無非卸責之詞，不足採信。本
      件事證明確，被告之犯行，堪以認定。
  三、核被告竊取乙○○、丙○○所有自用小客車及自用小貨車
      之行為，均係犯刑法第320 條第1 項之竊盜罪。又被告先
      後竊盜犯行，顯係基於概括之犯意，反覆實施，應依連續
      犯之規定論以一罪，並加重其刑。又公訴人雖未就被告竊
      取乙○○所有自用小客車犯行起訴，惟被告此部分行為與
      起訴事實（被告竊取丙○○自用小貨車之行為），具有連
      續犯之裁判上一罪關係，為起訴效力所及，本院自得一併
      審理。又被告於88年間因重利案件，經本院判處有期徒刑
      4 月確定，於89年8 月27日執行完畢，此有臺灣高等法院
      被告前案紀錄表1 份在卷足憑，其於有期徒刑執行完畢後
      ，5 年內再犯本件有期徒刑以上之罪，為累犯，應依法遞
      加重其刑。
  四、原審因而適用刑法第56條、第320 條第1 項、第47條、第
      38條第1 項第2 款、罰金罰鍰提高標準條例第1 條前段之
      規定，並以原審簡易庭未就被告竊取乙○○自用小客車犯
      行部分予以審理，撤銷簡易庭之判決，復審酌被告年輕力
      壯，不思自食其力，一再竊取他人財物，及被告犯後坦承
      犯行，且贓物已由被害人領回等一切情狀，量處有期徒刑
      8 月。並認扣案之鑰匙1 支，為被告所有，業據被告供承
      在卷，且為供被告竊盜車牌號碼D6-5606 號自用小貨車犯
      罪所用之物；又被告持以竊盜車牌號碼P2-4647 號自用小
      客車之鑰匙1 支，係被告所有，亦據被告供承在卷，雖未
      扣案，然既無證據證明已滅失，自均應依刑法第38條第1
      項第2 款沒收之。至扣案之被告所有之健保卡，及非被告
      所有而置放在車牌號碼P2-4647 號自用小客車上之台東區
      中小企業銀行金融卡1 張、和信電訊股份有限公司SIM 卡
      2 張、峰牌香菸空盒1 個、釣線1 盒、釣具包裝套8 個、
      工具箱1 個，均非供本件犯罪所用之物，亦非違禁物，爰
      不予宣告沒收。經核原判決認事用法並無不合，量刑亦屬
      適度。被告上訴意旨，或否認犯罪，或指摘原判決量刑過
      重不當，為無理由，應予駁回。
據上論斷，應依刑事訴訟法第368 條，判決如主文。
本案經檢察官林惠到庭執行職務。
中    華    民    國    95    年    2     月    23    日
                  刑事第三庭    審判長法  官  周賢銳
                                      法  官  黃仁松
                                      法  官  謝宏宗
以上正本證明與原本無異。
本件判決不得上訴。
中    華    民    國    94    年    2     月    24    日
                                      書記官  熊惠津
附錄本判決論罪之法條：
中華民國刑法第320條第1項
(普通竊盜罪、竊佔罪)
意圖為自己或第三人不法之所有，而竊取他人之動產者，為竊盜
罪，處5年以下有期徒刑、拘役或500元以下罰金。
                                                      Ｆ


司法院資訊處製作；財團法人民間司法改革基金會備份。
